臺灣桃園地方法院刑事判決
110年度原金訴字第20號
公  訴  人  臺灣桃園地方檢察署檢察官 
被      告  劉文蕙



選任辯護人  王聖傑律師
被      告  林耿安



上列被告等因詐欺等案件，經檢察官提起公訴（109年度偵字第1
9071號、109年度偵字第19072號、109年度偵字第19073號、109
年度偵字第19074號、109年度偵字第19075號、109年度偵字第19
076號、109年度偵字第20436號、110年度偵字第2762號）及移送
併辦(臺灣新北地方檢察署110年度偵字第25977號、臺灣橋頭地
方檢察署110年度軍偵字第70號、臺灣桃園地方檢察署109年度偵
字第33834號、第33844號、110年度偵字第21247號)，本院判決
如下：
    主  文
劉文蕙犯如附表A所示之罪，各處如附表A「宣告刑及沒收」欄所
示之刑，上述宣告有期徒刑之部分，應執行有期徒刑拾年。應沒
收之物如附表A「宣告刑及沒收」欄所示。
林耿安犯如附表B所示之罪，各處如附表B「宣告刑及沒收」欄所
示之刑，上述宣告有期徒刑之部分，應執行有期徒刑柒年。應沒
收之物如附表B「宣告刑及沒收」欄所示。
    事  實
一、劉文蕙、林耿安、陳信嘉、余曹揚(後2人經本院通緝中)均
    明知真實姓名及年籍均不詳、綽號「小熊」之成年人所屬詐
    欺集團係以實施詐術手段，所組成具有持續性及牟利性之有
    結構性犯罪組織，仍各基於參與犯罪組織之犯意，於108年5
    月起陸續加入「小熊」所屬之詐欺集團，而與「小熊」及其
    所屬之詐欺集團內成員，共同意圖為自己不法之所有，基於
    3人以上共同詐欺取財及洗錢之犯意聯絡，由劉文蕙、陳信
    嘉、余曹揚、林耿安等人以不知情之徐梓童(所涉違反槍砲
    彈藥刀械管制條例部分，由本院另以111年度簡字第53號判
    決有罪確定)出面承租之桃園市○○區○○○街000號2樓至4樓（
    下稱系爭處所）作為詐騙機房，劉文蕙以其如附表二編號8
    所示之行動電話作為犯罪聯絡工具；林耿安以其如附表二編
    號11所示之行動電話作為犯罪聯絡工具；劉文蕙、陳信嘉、
    余曹揚、林耿安共同以劉文蕙所有如附表二編號4、29、36
    、45、46、47、54、62、63、64、65所示之電腦、電磁、網
    路設備、教戰手冊等作為犯罪工具，先由劉文蕙聽從詐欺集
    團之指示，再分派余曹揚、陳信嘉、林耿安於附表一所示時
    間前之某時許，在社群軟體FACEBOOK（下稱臉書）各大「借
    錢網」張貼收購金融帳戶、行動電話SIM卡之訊息，嗣陳易
    男（所涉幫助詐欺部分，由檢察官另案偵辦）於109年4月間
    ，依陳信嘉所張貼上開訊息之聯繫方式，與陳信嘉相約在桃
    園市中壢區內壢里之逍遙網咖後方停車場內，以新臺幣（下
    同）5,000元對價，將其所申設之台新國際商業銀行帳號第0
    00-00000000000000號帳戶（下稱陳易男帳戶）存摺及密碼
    交予陳信嘉，並由余曹揚自109年4月底至5月初間，在桃園
    市桃園區莊敬路之全家超商內，向陳聖惟（所涉幫助詐欺部
    分，由檢察官另案偵辦）收取其所申設之中國信託商業銀行
    帳號第000-000000000000號帳戶（下稱陳聖惟帳戶）存摺及
    密碼，陳信嘉則於陳聖惟交付上揭帳戶之同一時、地，一併
    交付其所申設之中國信託商業銀行帳號第000-000000000000
    號帳戶（下稱陳信嘉帳戶）存摺及密碼予余曹揚，並由劉文
    蕙將陳易男帳戶、陳聖惟帳戶、陳信嘉帳戶交予「小熊」，
    而由「小熊」所屬詐騙集團某成員，於附表一所示詐欺時間
    ，以附表一所示詐欺方式，致附表一所示之被害人陷於錯誤
    ，而於附表一所示匯款時間，匯入附表一所示金額至前開帳
    戶，由該詐欺集團成員出面提領一空，劉文蕙並可分得上開
    被害人匯款金額之半數。後經林耿安於109年6月1日晚間8時
    22分許，前往桃園市○○區○○○路00號之統一超商取回由「小
    熊」寄送予余曹揚之包裹，包裹內含有上揭陳易男帳戶、陳
    聖惟帳戶、陳信嘉帳戶等帳戶之存摺等物，並持往系爭處所
    交與余曹揚、劉文蕙。嗣經附表一所示之被害人發覺有異而
    報警處理，經警循線追溯，並於109年6月16日上午11時10分
    許，持本院所核發之搜索票前往系爭處所執行搜索，並扣得
    如附表二編號2至65所示物品，始查悉前情。林耿安自108年
    5月加入上述詐欺集團起，每月可獲得報酬1萬元，總計於案
    發前已經收取13萬元；陳信嘉共分得犯罪所得10萬元；余曹
    揚共分得犯罪所得15萬元。
二、案經附表一被害人欄所示之人訴由桃園市政府警察局中壢分
    局等報請臺灣桃園地方檢察署檢察官偵查起訴。
    理  由
壹、程序部分：
  ㈠按組織犯罪防制條例第12條第1 項中段規定：「訊問證人之
    筆錄，以在檢察官或法官面前作成，並經踐行刑事訴訟法所
    定訊問證人之程序者為限，始得採為證據」，此為刑事訴訟
    關於證據能力之特別規定，較諸刑事訴訟法證據章有關傳聞
    法則之規定嚴謹，且組織犯罪防制條例迭經修正，均未修正
    上開規定，自應優先適用。是在違反組織犯罪防制條例案件
    ，證人於警詢時之陳述，即絕對不具證據能力，無刑事訴訟
    法第159 條之2 、第159 條之3 及第159 條之5 等規定之適
    用，自不得採為判決基礎（最高法院109 年度台上字第478
    號判決參照）。查被告以外之各證人於警詢中所為之陳述，
    依上開說明，自不得作為認定被告違反組織犯罪防制條例之
    證據。，惟就被告所犯加重詐欺罪部分，被告及其辯護人不
    爭執本院所引用之供述證據之證據能力，且於本院言詞辯論
    終結前均未聲明異議，經審酌本院所引用之供述資料作成時
    之情況，核無違法取證或其他瑕疵，認為以之作為證據為適
    當，均得做為證據。
　㈡按被告以外之人於審判外之言詞或書面陳述，除法律有規定
    者外，不得作為證據，刑事訴訟法第159 條第1 項定有明文
    。被告劉文蕙及其辯護人爭執證人及同案被告陳信嘉、余曹
    揚、林耿安於警詢中證述之證據能力(見本院卷第227頁至第
    229頁)。依上開規定，上述證人於警詢中的陳述，核無有證
    據能力之例外情形，對被告劉文蕙自不具證據能力。本判決
    其餘所引用供述證據之證據能力，被告等、辯護人及檢察官
    均同意作為證據或對證據能力沒有意見，本院審酌各項證據
    作成時之情況，並無違法取證及證明力明顯過低之瑕疵，認
    為以之作為證據應屬適當，依刑事訴訟法第159 條之5第1項
    規定，均有證據能力。至於本判決所引用之非供述證據部分
    ，與本案均有關連性，亦無證據證明係實施刑事訴訟程序之
    公務員以不法方式所取得，依刑事訴訟法第158 條之4 反面
    解釋，亦具證據能力。
貳、實體部分：
一、訊據被告劉文蕙矢口否認有何上開犯行，其辯詞及辯護人之
    辯護意旨略以：同案共犯陳信嘉、余曹揚於偵查中對被告劉
    文蕙之指證虛偽不實，並將罪責推諉給被告劉文蕙，不足採
    信；再由同案共犯陳信嘉、林耿安之證詞，可證被告劉文蕙
    並未指揮本案犯行；而通訊軟體中的「W」、「陳凱」等，
    為被告劉文蕙直播事業所用的至眾多帳戶之一，有可能係遭
    同案被告盜用，不能以之證明被告劉文蕙犯罪；又109年6月
    1日之監視錄影翻拍畫面顯示，被告劉文蕙並無對裝有銀行
    帳戶之包裹做任何處置，事實上，被告劉文蕙當下建議眾人
    立刻報警處理，足認被告劉文蕙並未參與本案犯行云云。被
    告林耿安原於警詢及偵查中坦承犯行(見偵字第20436號卷一
    第121頁以下、偵字第19075號卷第119頁以下)，嗣於審理中
    翻異其詞，改稱：伊雖有出面領取金融帳戶包裹，亦有在網
    路上發文收購行動電話SIM卡及金融帳戶，但伊主觀上並沒
    有犯罪故意，應判決伊無罪云云(見本院卷第432頁)。惟查
    ：
  ㈠附表一所示之被害人受詐欺集團欺騙而匯出金錢至附表一所
    示銀行帳戶之事實，業據附表一所示之證人即被害人於警詢
    中證述屬實，並有內政部警政署反詐騙諮詢專線紀錄表、受
    理詐騙帳戶通報警示簡便格式表(以上卷證出處繁浩，請詳
    電子卷證索引)、被告陳信嘉及陳易男、陳聖惟帳戶開戶資
    料交易明細附卷可稽(見偵字第20436號卷三第251頁至第262
    頁、第273頁至第302頁)，此部分事實首堪認定。
　㈡被告劉文蕙雖否認犯行，並以前詞置辯，然證人A1(真實姓名
    年籍詳卷)於審理中結證稱：被告劉文蕙化名「陳凱」，在
    系爭處所指揮伊、同案被告林耿安、陳信嘉等人做事，工作
    內容是在網路上招攬一些缺錢的人，請他們辦行動電話門號
    ，要賣到大陸的機房做詐騙工作，或是去銀行開戶提供帳戶
    ，以及在虛擬貨幣交易網站註冊，伊如果找到人提供人頭金
    融帳戶，可以分得1萬5,000元獎金，開戶的人可以再由伊的
    1萬5,000元獎金中分得部分金錢，被告劉文蕙等人並曾對伊
    說「這個東西會卡到官司，所以要小心一點」、「要賺錢就
    要承擔後果」等語(見本院卷第376頁以下)，核與同案被告
    余曹揚於檢察官偵訊時供稱：伊由109年3、4月加入上開詐
    欺集團，被告劉文蕙係伊的老闆，負責發薪水，伊與同案被
    告林耿安、陳信嘉負責上網收購人頭行動電話SIM卡，再寄
    到大陸地區，劉文蕙曾與其友人「小熊」接洽，將「小熊」
    介紹給渠等認識，「小熊」說提供銀行帳戶買賣虛擬貨幣，
    每交易100萬元可以分得5000元報酬，伊、陳聖惟、陳信嘉
    都有將金融卡及密碼交給「小熊」，後來帳戶成為示警帳戶
    ，渠等就要求「小熊」將帳戶資料寄還給渠等，被告劉文蕙
    則可以分得人頭帳戶內之詐欺所得金額之半數等語(見偵字
    第19072號卷第67頁以下)、同案被告陳信嘉於檢察官偵訊中
    供稱：伊由109年初開始加入被告劉文蕙的詐欺集團，由被
    告劉文蕙面試錄取，工作內容是上網貼文收購行動電話門號
    ，再寄給大陸地區的詐欺集團，伊並曾將銀行帳戶提供給「
    小熊」做虛擬貨幣投資之用等語(見偵字第19074號卷第123
    頁以下)、證人即同案被告林耿安於偵查中結證稱：伊因為
    積欠同案被告余曹揚金錢，所以由108年5月加入余曹揚所屬
    詐欺集團，負責上網張貼收購行動電話SIM卡及銀行帳戶之
    訊息，並曾出面領取含有銀行帳戶之包裹等語相符(見偵字
    第19075號卷第119頁以下)，足認被告劉文蕙所屬之詐欺集
    團，由被告劉文蕙在系爭處所管理余曹揚、林耿安、陳信嘉
    等人，在網路上張貼收購行動電話SIM卡及銀行帳戶之訊息
    ，並將購得之銀行帳戶及SIM卡等物交給詐欺集團上游使用
    ，再由被告劉文蕙發給余曹揚等人報酬。證人A1與被告劉文
    蕙素無恩怨仇隙，並早已脫離該詐欺集團，其證詞既經具結
    ，應無甘冒偽證罪追訴處罰之風險，而有設詞攀誣被告劉文
    蕙之動機，且其證詞與同案被告余曹揚、陳信嘉等人之供詞
    大致相符，堪信為真。況依系爭處所109年6月1日之監視錄
    影翻拍畫面，被告林耿安取回由「小熊」寄送予余曹揚之包
    裹(內含有上揭陳易男帳戶、陳聖惟帳戶、陳信嘉帳戶等帳
    戶之存摺等物)後，將該包裹攜至系爭處所辦公室，被告劉
    文蕙在老闆之辦公桌以主管之姿觀看被告林耿安將該包裹交
    給同案被告余曹揚(見偵字第19073號卷第105頁)，而系爭處
    所並張貼扣案之「教戰守則」，內容包括「每人收卡上限」
    、「聯絡人頭順序」、「出貨前檢查」、「注意事項：月租
    卡、旅遊卡」等等關於收購人頭SIM卡之內容(見偵字第1907
    1號卷第28頁)，被告劉文蕙身為系爭處所之主管，豈有對於
    旗下余曹揚、林耿安等人收受行動電話SIM卡、銀行帳戶不
    知情之理？故本院認定被告劉文蕙之辯詞不足採信，應以證
    人A1之證詞及同案被告余曹揚、陳信嘉等人之供詞可採。
　㈢被告劉文蕙雖復辯稱：「小熊」取走同案被告陳信嘉及陳易
    男、陳聖惟之前述金融帳戶係為了投資比特幣，陳信嘉等人
    可以投資3萬元獲利10萬元云云，然金融帳戶關乎存戶個人
    財產權益甚大，尤具有高度專屬性，原則上僅由僅供個人使
    用，若是任意容由他人使用，即可能淪為他人犯罪工具，不
    僅損及帳戶所有人之個人信用，更可能因此背負刑責。職是
    ，一般人皆應知悉若非能夠確切掌握資金往來之情形，豈可
    能任憑他人資金進入自己金融帳戶，甚至將帳戶提款卡及密
    碼交予他人使用，完全任由他人隨意使用金融帳戶，顯見違
    乎常情。被告劉文蕙自承在案發之前有從事網路直播、經紀
    生意(見偵字第19071號卷第23頁)，足認被告劉文蕙已具有
    社會一般人之社會經驗以及常識。倘若「小熊」的比特幣投
    資係合法合規，「小熊」當可使用自己的銀行帳戶進行比特
    幣交易，又何必借用同案被告陳信嘉及陳易男、陳聖惟的帳
    戶再讓其等抽傭分紅、高額獲利？又被告劉文蕙自承對於「
    小熊」真實身分一無所知，亦非「小熊」聘請的員工或是商
    業登記在案的合夥事業夥伴，衡諸常情，「小熊」怎會輕易
    讓投資資金轉入同案被告陳信嘉及陳易男、陳聖惟帳戶而不
    計風險？被告劉文蕙等人所稱「投資比特幣合作」內容僅係
    單純提供銀行帳戶及少許資金，卻可獲得不成比例的高額報
    酬，在在均與投資常情相違。再者，近年來詐欺集團猖獗，
    民眾受騙案件層出不窮，政府亦再三宣導，衡情被告劉文蕙
    處理來路不明之款項時應更為謹慎小心，其竟未加查證，即
    依「小熊」指示提供同案被告帳戶，自難諉為不知其處理款
    項與詐欺集團有所關聯。被告劉文蕙主觀上對於其所參與者
    為詐欺集團，所負責之工作為提供帳戶供詐欺集團洗錢之用
    ，該帳戶所處理之款項為詐欺所得等情，應有所認識。復按
    共同正犯之意思聯絡，不限於事前有所協議，其於行為當時
    ，基於相互之認識，以共同犯罪之意思參與者，亦無礙於共
    同正犯之成立；又按共同正犯之成立，祇須具有犯意之聯絡
    及行為之分擔，既不問犯罪動機起於何人，亦不必每一階段
    犯行，均須參與，若共同實施犯罪行為之人，在共同意思範
    圍內，各自分擔犯罪行為之一部，相互利用他人之行為，以
    達其犯罪之目的，其成立不以全體均參與實施犯罪構成要件
    之行為為要件；參與犯罪構成要件之行為者，固為共同正犯
    ；以自己共同犯罪之意思，參與犯罪構成要件以外之行為，
    或以自己共同犯罪之意思，事前同謀，而由其中一部分人實
    行犯罪之行為者，亦均應認為共同正犯，使之對於全部行為
    所發生之結果，負其責任；另共同正犯之意思聯絡，原不以
    數人間直接發生者為限，若有間接之聯絡者，亦包括在內（
    最高法院73年台上字第1886號判例、34年上字第862號判例
    、92年度台上字第2824號判決、77年台上字第2135號判例意
    旨參考）。詐欺集團為實行詐術騙取款項，並蒐羅、使用人
    頭帳戶以躲避追緝，各犯罪階段緊湊相連，係需多人縝密分
    工，相互為用，方能完成之集團性犯罪，雖各共同正犯僅分
    擔實行其中部分行為，仍應就全部犯罪事實共同負責；是以
    部分詐欺集團成員縱未直接對被害人施以詐術，如有接收人
    頭帳戶金融卡、測試、回報供為其他成員實行詐騙所用，或
    配合提領款項，從中獲取利得，餘款交付其他成員等行為，
    所為均係該詐欺集團犯罪歷程不可或缺之重要環節。是本案
    擔任收購並提供銀行帳戶工作之被告劉文蕙等人，於上開詐
    欺取財犯行中，係擔任不可或缺之角色，其可預見提供詐欺
    集團帳戶之行為，有使詐欺集團躲避查緝之可能，竟仍決意
    依「小熊」指示收集並提供銀行帳戶，使本件詐欺集團得以
    順利完成詐欺取財之行為，並欲藉此獲得報酬，足徵其係基
    於自己犯罪之意思參與該詐欺集團之分工，揆諸前開說明，
    就其參與之詐欺取財及洗錢犯行，應與本件詐欺集團其他成
    員論以共同正犯，而就各該犯行之全部犯罪事實共同負責。
    又據本案參與詐欺集團之人士至少有「小熊」、被告劉文蕙
    、林耿安、陳信嘉、余曹揚，應可認被告劉文蕙主觀上對於
    與其共犯本件詐欺取財犯行之人已達三人以上乙節確有所認
    知。被告劉文蕙雖亦否認基於參與犯罪組織之犯意，參與三
    人以上以實施詐術為手段具有持續性、牟利性而有結構性組
    織之詐欺集團云云，惟本案詐欺集團成員至少有3 人以上，
    已如前述，又徵本案之犯罪時間、詐騙模式(詳附表一所示)
    ，該詐欺集團具有相當時間之持續性，被告劉文蕙等人持續
    聽從詐欺集團成員提供銀行帳戶，則其對於本案詐欺集團係
    具有持續性及牟利性之組織，顯非為立即實施犯罪而隨意組
    成之團體，自當知之甚明，堪認被告劉文蕙確有參與詐欺犯
    罪組織之行為至為灼然，其所為前揭所辯當屬推諉之詞，不
    足採信。
　㈣被告林耿安雖於審理中翻異其詞，辯稱其主觀上不具犯罪故
    意云云。然被告林耿安早於107年間，即參與另一個詐欺集
    團犯罪組織，並擔任俗稱「車手」之收取受騙被害人款項之
    工作，經臺灣士林地方法院以108 年度金訴字第60號刑事判
    決有罪並定應執行刑3年4月確定，此有被告林耿安之臺灣高
    等法院被告前案紀錄表及該案判決書在卷可查，被告林耿安
    並非沒有參與詐欺集團之犯罪經驗。其於本案中，再度為詐
    欺集團收購行動電話SIM卡及銀行帳戶，並有實際領取金融
    卡包裹之行為，實難認定其對於收購他人SIM卡、銀行帳戶
    之行為不具備詐欺不法犯意，且其於警詢及偵查中之自白復
    與證人A1、同案被告余曹楊、陳信嘉之自白供詞相符，應認
    其於警詢及偵查中之自白與事實相符，其於審理中之辯詞僅
    惟臨訟卸責之詞，不足採信。　
　㈤又按洗錢防制法於105 年12月28日修正公布，並於106年6月2
    8日生效施行。修正前該法將洗錢行為區分為將自己犯罪所
    得加以漂白之「為自己洗錢」及明知是非法資金，卻仍為犯
    罪行為人漂白黑錢之「為他人洗錢」兩種犯罪態樣，且依其
    不同之犯罪態樣，分別規定不同之法定刑度。惟洗錢犯罪本
    質在於影響合法資本市場並阻撓偵查，不因為自己或為他人
    洗錢而有差異，且洗錢之行為模式不祇一端，上開為自己或
    為他人洗錢之二分法，不僅無助於洗錢之追訴，且徒增實務
    事實認定及論罪科刑之困擾。故而為澈底打擊洗錢犯罪，新
    法乃將洗錢行為之處置、多層化及整合等各階段，全部納為
    洗錢行為，而於新法第2 條規定：「本法所稱洗錢，指下列
    行為：一、意圖掩飾或隱匿特定犯罪所得來源，或使他人逃
    避刑事追訴，而移轉或變更特定犯罪所得。二、掩飾或隱匿
    特定犯罪所得之本質、來源、去向、所在、所有權、處分權
    或其他權益者。三、收受、持有或使用他人之特定犯罪所得
    。」，且為避免舊法時期過度限縮洗錢犯罪成立之可能，亦
    模糊前置犯罪僅在對於不法金流進行不法原因之聯結而已，
    造成洗錢犯罪成立門檻過高，洗錢犯罪難以追訴。故新法就
    其中採取門檻式規範者，明定為最輕本刑為6 個月以上有期
    徒刑之罪，並將「重大犯罪」之用語，修正為「特定犯罪」
    ；另增列未為最輕本刑為6 個月以上有期徒刑之罪所涵括之
    違反商標法等罪，且刪除有關犯罪所得金額須在500 萬元以
    上者，始得列入前置犯罪之限制規定，以提高洗錢犯罪追訴
    之可能性。從而新法第14條第1 項所規範之一般洗錢罪，必
    須有第3條規定之前置特定犯罪作為聯結，始能成立。以詐
    欺集團犯罪為例，詐欺集團向被害人施用詐術後，為隱匿其
    詐欺所得財物之去向，而令被害人將其款項轉入該集團所持
    有、使用之人頭帳戶，並由該集團所屬之車手前往提領詐欺
    所得款項得逞，檢察官如能證明該帳戶內之資金係本案詐欺
    之特定犯罪所得，則車手將款項提領、轉交之行為，即已該
    當於新法第14條第1 項之一般洗錢罪。被告劉文蕙等人收取
    並提供銀行帳戶，為詐欺集團實施製造犯罪所得資金之斷點
    ，使偵查機關查緝提供金融帳戶之人外，難以再向上溯源，
    並使其餘集團共犯得以經由直接消費、處分之虛假交易外觀
    掩飾不法金流移動，自無法將之定性為單純犯罪後處分贓物
    之行為，被告劉文蕙等人本案所為已有掩飾、隱匿特定犯罪
    所得去向、所在，而移轉詐欺取財之特定犯罪所得之行為無
    誤，自應論以洗錢防制法第14條第1 項之一般洗錢罪（最高
    法院109 年度台上字第1680號刑事判決同此意旨) 
㈥綜上所述，本件事證明確，被告劉文蕙、林耿安之犯行洵堪認
    定，應依法論科。至於被告劉文蕙之辯護人雖聲請勘驗系爭
    處所之監視錄影畫面，然經本院調查之結果，扣案之監視錄
    影器已無法提取、匯出畫面影像(見本院卷第209頁)，屬客
    觀上不能調查之證據，此部分聲請應予駁回，併此敘明。
二、論罪科刑：
  ㈠按組織犯罪防制條例係藉由防制組織型態之犯罪活動為手段
    ，以達成維護社會秩序、保障人民權益之目的，乃於該條例
    第3 條第1 項前段與後段，分別對於「發起、主持、操縱、
    指揮」及「參與」犯罪組織者，依其情節不同而為處遇，行
    為人雖有其中一行為（如參與），不問其有否實施各該手段
    （如詐欺）之罪，均成立本罪。然在未經自首或有其他積極
    事實，足以證明其確已脫離或解散該組織之前，其違法行為
    ，仍繼續存在，即為行為之繼續，而屬單純一罪，至行為終
    了時，仍論為一罪。又刑罰責任之評價與法益之維護息息相
    關，對同一法益侵害為雙重評價，是過度評價；對法益之侵
    害未予評價，則為評價不足，均為法之所禁。又加重詐欺罪
    ，係侵害個人財產法益之犯罪，其罪數之計算，核與參與犯
    罪組織罪之侵害社會法益有所不同，審酌現今詐欺集團之成
    員皆係為欺罔他人，騙取財物，參與以詐術為目的之犯罪組
    織。倘若行為人於參與詐欺犯罪組織之行為繼續中，先後多
    次為加重詐欺之行為，因參與犯罪組織罪為繼續犯，犯罪一
    直繼續進行，直至犯罪組織解散，或其脫離犯罪組織時，其
    犯行始行終結。故該參與犯罪組織與其後之多次加重詐欺之
    行為皆有所重合，然因行為人僅為一參與犯罪組織行為，侵
    害一社會法益，屬單純一罪，應僅就「該案中」與參與犯罪
    組織罪時間較為密切之「首次」加重詐欺犯行論以參與犯罪
    組織罪及加重詐欺罪之想像競合犯，而其他之加重詐欺犯行
    ，祗需單獨論罪科刑即可，無需再另論以參與犯罪組織罪，
    以避免重複評價（最高法院109 年度台上字第3945號判決意
    旨參照）。經查，被告劉文蕙、林耿安為本案之詐欺集團收
    購SIM卡及銀行帳戶之犯行，而本案詐欺集團係三人以上、
    以實施詐術為手段，具有持續性、牟利性之有結構性組織，
    被告劉文蕙、林耿安構成組織犯罪防制條例第3 條第1項後
    段之參與犯罪組織罪；又被告劉文蕙、林耿安行為之目的即
    係在共同詐騙取得被害人之財物，其參與犯罪組織罪之行為
    與其首次著手加重詐欺取財罪之行為間，雖在自然意義上非
    完全一致，然二者仍有部分合致，而有局部同一性，有想像
    競合犯關係，揆諸前揭說明，應以附表一編號6之被害人受
    騙之犯罪事實作為被告劉文蕙、林耿安所為之首次詐欺取財
    犯行，揆諸前揭說明，被告劉文蕙、林耿安首次參與之詐欺
    取財犯行（即附表一編號6），應論以參與犯罪組織罪。而
    被告林耿安雖曾於107年間參與詐欺集團犯罪組織，然觀諸
    該案之行為時間、犯罪地點、詐欺集團結構，均與本案迥不
    相同，故被告林耿安雖於前案參與另一犯罪組織，亦無礙本
    院認定其另參與本案之犯罪組織，併此敘明。
  ㈡核被告劉文蕙、林耿安就附表一編號6所示犯行，係犯組織犯
    罪防制條例第3條第l項後段之參與犯罪組織罪、洗錢防制法
    第2條第1款、同法第14條第1項之洗錢罪及刑法第339 條之4
    第1項第2 款之三人以上共同詐欺取財罪；就附表一其餘犯
    行部分，均係犯洗錢防制法第2條第1款、同法第14條第1項
    之洗錢罪及刑法第339 條之4 第1項第2款之三人以上共同詐
    欺取財罪。被告劉文蕙、林耿安與同案被告余曹楊、陳信嘉
    前述詐欺集團成員「小熊」等人間，就上述犯行有犯意聯絡
    及行為分擔，均應論共同正犯。附表一所示被害人受同一詐
    欺集團所騙，接續於不同時間匯出金錢，此部分被告等人之
    犯罪行為，時間緊密、地點相近，犯罪手段相同，應分別論
    以接續犯之包括一罪。被告劉文蕙、林耿安就附表一編號6
    之犯行，以一行為同時觸犯參與犯罪組織、洗錢罪、加重詐
    欺取財罪名，應依刑法第55條前段想像競合犯規定，從一重
    之三人以上共同詐欺取財罪處斷。被告劉文蕙、林耿安就附
    表一編號6以外之其餘行為，分別係以一行為同時觸犯洗錢
    罪、加重詐欺取財罪名，應依刑法第55條前段想像競合犯規
    定，從一重之三人以上共同詐欺取財罪處斷。被告劉文蕙、
    林耿安上述15罪間，犯意各別，行為互殊，均應分論併罰。
  ㈢爰審酌被告劉文蕙、林耿安均正值青壯年，且係身心健全之
    人，不思以正途賺取錢財，貪圖不法利益，參與本案詐欺集
    團犯罪組織，犯罪動機、目的實不可取，且以集團式、專業
    分工之犯罪模式，公然收購SIM卡、銀行帳戶予詐欺集團，
    損害我國形象及金融交易安全，且被告劉文蕙、林耿安如事
    實欄所載之犯罪角色，參與犯罪程度甚深，所為實有不該，
    其二人犯後均不見悔意，亦無賠償被害人，犯後態度不佳，
    被告林耿安前已因參與詐欺集團犯罪組織，在司法調查、審
    理階段，又參與本案之詐欺集團，足認其素行、品行惡劣，
    兼衡被告劉文蕙、林耿安之犯罪角色分工動機、目的、手段
    、犯罪所生損害、所得利益、生活狀況、智識程度等一切情
    狀，分別量處如附表A、B所示之刑，並斟酌被告劉文蕙、林
    耿安之所犯罪質、行為次數、犯罪時間之間隔、責任非難重
    複程度、數罪所反應之被告人格特性與傾向、對被告施以矯
    正必要性等一切情狀，就其等所犯數罪為整體非難評價，就
    其宣告有期徒刑部分，分別其應執行之刑如主文所示。
  ㈣按組織犯罪防制條例第 3  條第 3  項規定：「犯第 1  項
    之罪者，應於刑之執行前，令入勞動場所，強制工作，其期
    間為 3  年。」就受處分人之人身自由所為限制，違反憲法
    比例原則及憲法明顯區隔原則之要求，與憲法第 8 條保障
    人身自由之意旨不符，應自本解釋公布之日起失其效力，司
    法院大法官釋字第812號解釋文已有明文。故本件被告劉文
    蕙、林耿安觸犯組織犯罪防制條例之部分，自無須宣告強制
    工作，併此敘明。
三、沒收部分：按供犯罪所用、犯罪預備之物或犯罪所生之物，
    屬於犯罪行為人者，得沒收之，刑法第38條第2 項前段定有
    明文。扣案如附表二編號8之行動電話屬被告劉文蕙所有；
    扣案如附表二編號11所示之行動電話屬被告林耿安所有，業
    據其等供承在卷(見偵字第17071號卷第23頁、偵字第20436
    號卷一第124頁)，經查為被告劉文蕙、林耿安用於參與組織
    犯罪所用之物，業據被告林耿安、同案被告余曹揚、陳信嘉
    供述屬實(見偵字第20436號卷一第124頁、偵字第19072號卷
    第29頁、第19074號卷第60頁)。復據同案被告余曹揚、陳信
    嘉於警詢中之供述，附表二編號4、29、36、45、46、47、5
    4、62、63、64、65所示之電腦相關設備及教戰守則，均為
    被告劉文蕙所屬詐欺集團所有，用於參與本件詐欺集團犯罪
    組織所用之用(見偵字第19072號卷第29頁、第19074號卷第6
    0頁)，均應宣告沒收。又同案被告余曹揚於偵查中之供述，
    被告劉文蕙提供銀行帳戶可以分得詐欺集團使用該帳戶收款
    金額之半數(見偵字第19072號卷第70頁)，故如附表一「匯
    款金額」欄所示金額之半數，為被告劉文蕙參與犯罪組織之
    犯罪所得，應依刑法第38條之1 第1 項前段、第3 項規定宣
    告沒收，於全部或一部不能沒收或不宜執行沒收時，追徵其
    價額。而被告林耿安於偵查中自承其參與本件詐欺集團犯罪
    組織，每月可得1萬元報酬等語(見偵字第19075號卷第121頁
    )，而其自承由108年5月加入該組織(見偵字第20436號卷一
    第122頁)，至109年6月為警查獲為止，合計13個月，應認其
    已取得13萬元之報酬，此部分被告林耿安參與犯罪組織之犯
    罪所得，應依刑法第38條之1 第1 項前段、第3 項規定宣告
    沒收，於全部或一部不能沒收或不宜執行沒收時，追徵其價
    額。而扣案之同案被告陳信嘉及陳易男、陳聖惟銀行提款卡
    及存摺等物(詳附表二)，因該帳戶已成警示帳戶，無法再為
    詐欺集團從事詐欺之用，且非違禁物，爰不予以沒收，其餘
    附表二所示物品，經查與本案無直接關聯，亦不予以沒收，
    併此敘明。　　
據上論斷，應依刑事訴訟法第299 條第1 項前段，判決如主文。
本案經檢察官鄭朝光提起公訴，檢察官謝奇孟、謝肇晶、洪國朝
、邱健盛移送併辦，檢察官李信龍到庭執行職務。
中    華    民    國   110    年    5    月    31     日
　　　　　　　　　 刑事第九庭審判長法    官   陳品潔
　　　　　　　　　　　　　　　　　 法    官   蔣彥威
　　　　　　　　　　　　　　　　　 法    官   王鐵雄
以上正本證明與原本無異。
如不服本判決應於收受判決後20日內向本院提出上訴書狀，並應
敘述具體理由。其未敘述上訴理由者，應於上訴期間屆滿後20日
內向本院補提理由書(均須按他造當事人之人數附繕本)「切勿逕
送上級法院」。 
　　　　　　　　　　　　　　　    書記官　韓宜妏       
中　　華　　民　　國　　111 　年　　5 　　月　　31　　日

附錄本件論罪科刑法條全文：
中華民國刑法第339條之4
犯第339 條詐欺罪而有下列情形之一者，處1 年以上7 年以下有
期徒刑，得併科1 百萬元以下罰金：
一、冒用政府機關或公務員名義犯之。
二、三人以上共同犯之。
三、以廣播電視、電子通訊、網際網路或其他媒體等傳播工具，
    對公眾散布而犯之。
前項之未遂犯罰之。
洗錢防制法第2條
本法所稱洗錢，指下列行為：
一、意圖掩飾或隱匿特定犯罪所得來源，或使他人逃避刑事追訴
    ，而移轉或變更特定犯罪所得。
二、掩飾或隱匿特定犯罪所得之本質、來源、去向、所在、所有
    權、處分權或其他權益者。
三、收受、持有或使用他人之特定犯罪所得。
洗錢防制法第14條
有第二條各款所列洗錢行為者，處七年以下有期徒刑，併科新臺
幣五百萬元以下罰金。
前項之未遂犯罰之。
前二項情形，不得科以超過其特定犯罪所定最重本刑之刑。
組織犯罪防制條例第3條
發起、主持、操縱或指揮犯罪組織者，處3 年以上10年以下有期
徒刑，得併科新臺幣1 億元以下罰金；參與者，處6 月以上5 年
以下有期徒刑，得併科新臺幣1 千萬元以下罰金。但參與情節輕
微者，得減輕或免除其刑。
具公務員或經選舉產生之公職人員之身分，犯前項之罪者，加重
其刑至二分之一。
犯第1 項之罪者，應於刑之執行前，令入勞動場所，強制工作，
其期間為3 年。
前項之強制工作，準用刑法第90條第2 項但書、第3 項及第98條
第2 項、第3 項規定。
以言語、舉動、文字或其他方法，明示或暗示其為犯罪組織之成
員，或與犯罪組織或其成員有關聯，而要求他人為下列行為之一
者，處3 年以下有期徒刑，得併科新臺幣3 百萬元以下罰金：
一、出售財產、商業組織之出資或股份或放棄經營權。
二、配合辦理都市更新重建之處理程序。
三、購買商品或支付勞務報酬。
四、履行債務或接受債務協商之內容。
前項犯罪組織，不以現存者為必要。
以第5 項之行為，使人行無義務之事或妨害其行使權利者，亦同
。
第5 項、第7 項之未遂犯罰之。

附表一：
編號 被害人 詐欺時間 詐欺方式 匯款時間 匯款金額 （新臺幣） 匯款帳戶 1 林永和 （告訴人） 109年5月7日晚間8時42分許起 詐騙集團成員以通訊軟體LINE聯繫林永和，佯稱得以投資外匯平台Meta Trader5（SUPERTRADER）獲利，並提供外匯交易平台資訊及匯款帳號，致林永和陷於錯誤而依指示匯款。 109年5月8日晚間8時34分許 1萬6,000元 陳聖惟帳戶     109年5月8日晚間9時27分許 1萬6,000元      109年5月12日下午5時38分許 3萬2,000元  2 范嘉振 （告訴人） 109年5月6日晚間6時許起 詐騙集團成員以交友軟體PAIRS聯繫范嘉振，佯稱得以投資外匯平台Meta Trader5（SUPERTRADER）獲利，並提供外匯交易平台資訊及匯款帳號，致范嘉振陷於錯誤而依指示匯款。 109年5月6日晚間11時30分許 3萬2,000元 陳聖惟帳戶     109年5月7日晚間10時30分許 3萬2,000元  3 吳沛璋 109年4月12日晚間10時許起 詐騙集團成員以交友軟體PAIRS聯繫吳沛璋，佯稱得以投資外匯平台Meta Trader5（SUPERTRADER）獲利，並提供外匯交易平台資訊及匯款帳號，致吳沛璋陷於錯誤而依指示匯款。 109年4月22日下午3時許 30萬元 陳信嘉帳戶                        4 蔡繼緯 （告訴人） 109年5月3日晚間11時6分許起 詐騙集團成員以交友軟體PAIRS聯繫蔡繼緯，佯稱得以投資外匯平台Meta Trader5（SUPERTRADER）獲利，並提供外匯交易平台資訊及匯款帳號，致蔡繼緯陷於錯誤而依指示匯款。 109年5月3日晚間11時6分許 3萬元 (存款) 陳信嘉帳戶 5 羅時萱 （告訴人） 109年2月13日某時許起 詐騙集團成員以通訊軟體LINE聯繫羅時萱，佯稱得以投資外匯平台Meta Trader5（SUPERTRADER）獲利，並提供外匯交易平台資訊及匯款帳號，致羅時萱陷於錯誤而依指示匯款。 109年4月30日中午12時47分許 32萬元 陳信嘉帳戶 6 黃冠勳 （告訴人） 109年2月10日某時許起 詐騙集團成員以交友軟體PAIRS聯繫黃冠勳，佯稱得以投資外匯平台Meta Trader5（SUPERTRADER）獲利，並提供外匯交易平台資訊及匯款帳號，致黃冠勳陷於錯誤而依指示匯款。 109年4月27日中午12時17分許 198萬4,000元 陳信嘉帳戶      109年5月15日上午11時44分許 44萬2,360元 陳易男帳戶 7 周佑霖 （告訴人） 109年5月3日某時許起 詐騙集團成員以通訊軟體LINE聯繫周佑霖，佯稱得以投資外匯平台Meta Trader5（SUPERTRADER）獲利，並提供外匯交易平台資訊及匯款帳號，致周佑霖陷於錯誤而依指示匯款。 109年5月7日下午4時16分許 3萬元 陳聖惟帳戶     109年5月8日下午4時36分許 9萬6,000元  8 洪聖翔 （告訴人） 109年4月23日某時許起 詐騙集團成員以交友軟體PAIRS聯繫洪聖翔，佯稱得以投資外匯平台Meta Trader5（SUPERTRADER）獲利，並提供外匯交易平台資訊及匯款帳號，致洪聖翔陷於錯誤而依指示匯款。 109年5月7日中午12時30分許 51萬2,000元 陳易男帳戶 9 郭志忠 （告訴人） 109年3月4日某時許起 詐騙集團成員以通訊軟體LINE聯繫郭志忠，佯稱得以投資外匯平台Meta Trader5（SUPERTRADER）獲利，並提供外匯交易平台資訊及匯款帳號，致郭志忠陷於錯誤而依指示匯款。 109年4月22日某時許 9萬6,000元 陳信嘉帳戶      109年4月30日上午11時47分許 32萬元 陳易男帳戶     109年5月7日上午10時3分許 6萬2,200元  10 麥嘉翔 （告訴人） 109年4月11日某時許起 詐騙集團成員以交友及通訊軟體聯繫麥嘉翔，佯稱得以投資外匯平台Meta Trader5（SUPERTRADER）獲利，並提供外匯交易平台資訊及匯款帳號，致麥嘉翔陷於錯誤而依指示匯款。 109年5月5日晚間8時23分許 3萬2,000元 陳易男帳戶     109年5月8日晚間7時56分許 3萬2,000元 陳信嘉帳戶 11 廖容秀 （告訴人）  109年3月29日下午1時許起 詐騙集團成員以交友軟體OMI聯繫廖容秀，佯稱得以投資外匯平台Meta Trader5（SUPERTRADER）獲利，並提供外匯交易平台資訊及匯款帳號，致廖容秀陷於錯誤而依指示匯款。 109年4月23日中午12時41分許 110萬元 陳信嘉帳戶     109年4月28日上午10時58分許 30萬元      109年4月29日中午12時25分許 5萬元      109年4月29日中午12時27分許 5萬元      109年5月7日晚間11時59分許 4萬8,000元 陳易男帳戶     109年5月13日晚間9時11分許 5萬元      109年5月13日晚間9時13分許 3萬元      109年5月14日晚間11時5分許 9萬元      109年5月15日上午10時44分許 10萬元      109年5月15日上午10時45分許 5萬元      109年5月15日上午10時49分許 1萬2,000元  12 洪文彬 109年4月23日某時許起 詐騙集團成員以交友軟體PARIS聯繫洪文彬，佯稱得以投資外匯平台Meta Trader5（SUPERTRADER）獲利，並提供外匯交易平台資訊及匯款帳號，致洪文彬陷於錯誤而依指示匯款。 109年5月5日晚間10時35分許 1萬2,000元 陳易男帳戶     109年5月7日晚間9時27分許 3萬元  13 蔡原禎 （告訴人） 109年5月1日下午3時1分許 詐騙集團成員以通訊軟體LINE聯繫蔡原禎，佯稱得以投資外匯平台Meta Trader5（SUPERTRADER）獲利，並提供外匯交易平台資訊及匯款帳號，致蔡原禎陷於錯誤而依指示匯款。 109年5月4日晚間10時16分許 16萬元 陳信嘉帳戶     109年5月6日晚間11時41分許 2萬5,600元  14 黃浚庭 （告訴人） 109年5月7日某時許起 詐騙集團成員以通訊軟體PARIS聯繫黃浚庭，佯稱得以投資外匯平台Meta Trader5（SUPERTRADER）獲利，並提供外匯交易平台資訊及匯款帳號，致黃浚庭陷於錯誤而依指示匯款。 109年5月8日晚間9時11分許 32萬元 陳聖惟帳戶 15 廖瑞文 （告訴人） 109年4月27日某時許 詐騙集團成員以通訊軟體PARIS聯繫廖瑞文，佯稱得以投資外匯平台Meta Trader5（SUPERTRADER）獲利，並提供外匯交易平台資訊及匯款帳號，致廖瑞文陷於錯誤而依指示匯款。 109年4月29日上午10時44分許 3萬元 陳信嘉帳戶     109年5月1日下午1時12分許 3萬元      109年5月2日下午2時53分許 3萬元      109年5月3日下午5時39分許 3萬元      109年5月4日下午4時17分許 3萬元 陳易男帳戶      109年5月15日上午11時4分許 7萬400元      109年5月7日下午3時49分許 3萬元 陳聖惟帳戶     109年5月8日下午4時16分許 3萬元  

附表二：
編號 物品名稱 數量 備註 1 武士刀 2支 ⑴為徐梓童之前員工抵債留下，而由徐梓童所持有。 ⑵鑑驗結果均屬「槍砲彈藥刀械管制條例」所列管刀械 ⑶已由本院另案判決中宣告沒收。 2 器械設備（點鈔機） 1支  3 器械設備（監視器主機） 1台  4 電腦設備（螢幕） 4台  5 開山刀 1支 鑑驗結果非屬「槍砲彈藥刀械管制條例」所列管刀械 6 安全帽 1個  7 IPHONE手機 1支 IMEI：000000000000000 8 SAMSUNG手機（含SIM卡1張） 1支 門號：0000000000 9 IPHONE手機（含SIM卡1張） 1支 IMEI：000000000000000 10 OPPO手機（含SIM卡2張） 1支 IMEI：000000000000000 、000000000000000 11 IPHONE手機（含SIM卡1張） 1支 （無法解鎖） 12 IPHONE手機（含SIM卡1張） 1支 IMEI：000000000000000 13 IPHONE手機（含SIM卡1張） 1支 IMEI：000000000000000 14 IPHONE手機（含SIM卡1張） 1支 IMEI：000000000000000 15 IPHONE手機（含SIM卡1張） 1支 IMEI：000000000000000 16 IPHONE手機（含SIM卡1張） 1支 IMEI：000000000000000 17 OPPO手機 1支 （無法解鎖） 18 SAMSUNG手機 1支 IMEI：00000000000000000 、00000000000000000 19 IPHONE手機（含SIM卡2張） 1支 IMEI：000000000000000 20 IPHONE手機 1支 IMEI：000000000000000 21 IPHONE手機 1支 IMEI：00000000000000 22 IPHONE手機（含SIM卡1張） 1支 IMEI：000000000000000 23 IPHONE手機 1支 IMEI：000000000000000 24 IPHONE手機 1支 （螢幕破損） IMEI：000000000000000 25 VIVO手機 1支 IMEI：000000000000000 、000000000000000 26 IPHONE手機（含SIM卡1張） 1支 IMEI：000000000000000 27 IPHONE手機（含SIM卡1張） 1支 IMEI：000000000000000 28 IPHONE手機 1支 （無法解鎖） 29 記憶卡 1張  30 交貨便包裝袋 （收件人：余曹揚） 1個 取件代碼：Z00000000000 31 國泰世華銀行存摺 （申設人：余曹揚） 1本 帳號：000000000000 （含提款卡1張） 32 台新銀行存摺 （申設人：陳易男） 1本 帳號：0000000000000 （含提款卡1張） 33 中國信託銀行存摺 （申設人：陳聖惟） 1本 帳號：000000000000 （含提款卡1張） 34 中國信託銀行存摺 （申設人：陳信嘉） 1本 帳號：000000000000 （含提款卡1張） 35 印章（陳聖惟、余曹揚） 2個  36 網路分享器 1個 IMEI：000000000000000 37 程彥文申辦SIM卡 5張 含門號申請書、租用契約、本票 38 郭彥佑申辦SIM卡 5張 含門號申請書 39 莊筑妃申辦SIM卡 4張 含門號申請書 40 吳孟哲申辦SIM卡 2張 含門號申請書 41 林士強申辦SIM卡 2張 含門號申請書 42 周亭妤申辦SIM卡 1張 含門號申請書 43 張雅萍申辦SIM卡 1張 含門號申請書 44 門號租用契約書及對應本票 89張  45 電腦硬碟 2個  46 教戰守則 4張  47 教戰守則 1張  48 中國信託銀行存摺 （鄭仲成） 1本 帳號：000000000000 （含提款卡1張） 49 郵局存摺 （陳信嘉） 1本 帳號：00000000000000 （含自然人憑證1張） 50 提款卡 （余曹揚） 1張 帳號：000000000000 51 林耿安申辦SIM卡 1張 含門號申請書 52 郵局存摺（林耿安） 1本 帳號：00000000000000 53 林耿安取簿時穿著T恤 1件  54 電腦設備（筆記型電腦） 1台  55 張育誠申辦SIM卡 1張 含門號申請書 56 趙心怡申辦SIM卡 1張 含門號申請書 57 陳慶瑞申辦SIM卡 2張 含門號申請書 58 鄭亦翔申辦SIM卡 1張 含門號申請書 59 徐志偉申辦SIM卡 1張 含門號申請書 60 劉柏廷申辦SIM卡 2張 含門號申請書 61 廖耀文申辦SIM卡 2張 含門號申請書 62 電腦設備（APPLE電腦） 1台  63 電腦設備（電腦主機PC4） 1台 SN：CBPEAG0008Z3 64 電腦設備（電腦主機PC5） 1台 SN：EZ0000000000-0000、PVQX255A 65 電腦設備（電腦主機PC6） 1台 SN：DIPFAGOOONXE 66 車牌號碼000-0000號自用小客車 1台  

附表A 被告劉文蕙罪責
編號 對應犯罪事實 宣告刑及沒收 1 附表一編號1之詐欺、所得款項之洗錢部分 劉文蕙犯三人以上共同詐欺取財罪，處有期徒刑壹年陸月。 2 附表一編號2之詐欺、所得款項之洗錢部分 劉文蕙犯三人以上共同詐欺取財罪，處有期徒刑壹年陸月。 3 附表一編號3之詐欺、所得款項之洗錢部分 劉文蕙犯三人以上共同詐欺取財罪，處有期徒刑壹年陸月。 4 附表一編號4之詐欺、所得款項之洗錢部分 劉文蕙犯三人以上共同詐欺取財罪，處有期徒刑壹年陸月。 5 附表一編號5之詐欺、所得款項之洗錢部分 劉文蕙犯三人以上共同詐欺取財罪，處有期徒刑壹年陸月。 6 附表一編號6之詐欺、所得款項之洗錢以及參與犯罪組織之部分 劉文蕙犯三人以上共同詐欺取財罪，處有期徒刑貳年。未扣案相當於附表一「匯款金額」欄所示金額半數之犯罪所得均沒收，於全部或一部不能沒收或不宜執行沒收時，追徵其價額。扣案如附表二編號4、8、29、36、45、46、47、54、62、63、64、65所示之物均沒收。 7 附表一編號7之詐欺、所得款項之洗錢部分 劉文蕙犯三人以上共同詐欺取財罪，處有期徒刑壹年陸月。 8 附表一編號8之詐欺、所得款項之洗錢部分 劉文蕙犯三人以上共同詐欺取財罪，處有期徒刑壹年陸月。 9 附表一編號9之詐欺、所得款項之洗錢部分 劉文蕙犯三人以上共同詐欺取財罪，處有期徒刑壹年陸月。 10 附表一編號10之詐欺、所得款項之洗錢部分 劉文蕙犯三人以上共同詐欺取財罪，處有期徒刑壹年陸月。 11 附表一編號11之詐欺、所得款項之洗錢部分 劉文蕙犯三人以上共同詐欺取財罪，處有期徒刑壹年拾月。 12 附表一編號12之詐欺、所得款項之洗錢部分 劉文蕙犯三人以上共同詐欺取財罪，處有期徒刑壹年陸月。 13 附表一編號13之詐欺、所得款項之洗錢部分 劉文蕙犯三人以上共同詐欺取財罪，處有期徒刑壹年陸月。 14 附表一編號14之詐欺、所得款項之洗錢部分 劉文蕙犯三人以上共同詐欺取財罪，處有期徒刑壹年陸月。 15 附表一編號15之詐欺、所得款項之洗錢部分 劉文蕙犯三人以上共同詐欺取財罪，處有期徒刑壹年陸月。 

附表B 被告林耿安罪責
編號 對應犯罪事實 宣告刑及沒收 1 附表一編號1之詐欺、所得款項之洗錢部分 林耿安犯三人以上共同詐欺取財罪，處有期徒刑壹年肆月。 2 附表一編號2之詐欺、所得款項之洗錢部分 林耿安犯三人以上共同詐欺取財罪，處有期徒刑壹年肆月。 3 附表一編號3之詐欺、所得款項之洗錢部分 林耿安犯三人以上共同詐欺取財罪，處有期徒刑壹年肆月。 4 附表一編號4之詐欺、所得款項之洗錢部分 林耿安犯三人以上共同詐欺取財罪，處有期徒刑壹年肆月。 5 附表一編號5之詐欺、所得款項之洗錢部分 林耿安犯三人以上共同詐欺取財罪，處有期徒刑壹年肆月。 6 附表一編號6之詐欺、所得款項之洗錢以及參與犯罪組織之部分 林耿安犯三人以上共同詐欺取財罪，處有期徒刑壹年拾月。未扣案之犯罪所得新臺幣拾參萬元均沒收，於全部或一部不能沒收或不宜執行沒收時，追徵其價額。扣案如附表二編號11所示之物沒收。 7 附表一編號7之詐欺、所得款項之洗錢部分 林耿安犯三人以上共同詐欺取財罪，處有期徒刑壹年肆月。 8 附表一編號8之詐欺、所得款項之洗錢部分 林耿安犯三人以上共同詐欺取財罪，處有期徒刑壹年肆月。 9 附表一編號9之詐欺、所得款項之洗錢部分 林耿安犯三人以上共同詐欺取財罪，處有期徒刑壹年肆月。 10 附表一編號10之詐欺、所得款項之洗錢部分 林耿安犯三人以上共同詐欺取財罪，處有期徒刑壹年肆月。 11 附表一編號11之詐欺、所得款項之洗錢部分 林耿安犯三人以上共同詐欺取財罪，處有期徒刑壹年捌月。 12 附表一編號12之詐欺、所得款項之洗錢部分 林耿安犯三人以上共同詐欺取財罪，處有期徒刑壹年肆月。 13 附表一編號13之詐欺、所得款項之洗錢部分 林耿安犯三人以上共同詐欺取財罪，處有期徒刑壹年肆月。 14 附表一編號14之詐欺、所得款項之洗錢部分 林耿安犯三人以上共同詐欺取財罪，處有期徒刑壹年肆月。 15 附表一編號15之詐欺、所得款項之洗錢部分 林耿安犯三人以上共同詐欺取財罪，處有期徒刑壹年肆月。